臺灣臺北地方法院民事判決　　　　　　　　　　　　九十三年度訴字第四二五八號
　　原　　　告　國泰世華商業銀行股份有限公司
　　法定代理人　甲○○
　　訴訟代理人　丁○○
　　訴訟代理人　丙○○
　　被　　　告　乙○○○
當事人間請求清償債務事件，本院於九十三年十一月八日言詞辯論終結，判決如下：
    主  文
被告應給付原告新台幣伍拾陸萬參仟肆佰伍拾伍元整，及其中新台幣伍拾參萬貳仟伍
佰肆拾元部分自民國九十三年九月二十四日起至清償日止，按年息百分之十九點七計
算之利息。
訴訟費用由被告負擔。
    事  實
甲、原告方面：
一、聲明：被告應給付原告新臺幣（下同）五十六萬三千四百五十五元，其中本金五
    十三萬二千五百四十元部分自民國九十三年九月二十四日起至清償日止，按年息
    百分之十九點七計算之利息。
二、陳述：
（一）被告於八十六年六月二十六日、九十年十二月二十一日、九十一年七月二日、
      九十三年四月一日分別與原告成立信用卡使用契約，領用0000－0000
      －0000－0000號、0000－0000－0000－0000號、0
      000－0000－0000－0000號等信用卡，並得於各特約商店記帳
      消費，依信用卡約定條款第十四條、第十五條之約定，被告應於當期繳款截止
      日前向原告清償全部信用卡消費帳款，或以循環信用方式繳付最低應繳金額，
      逾期清償者依信用卡約定條款第十五、二十一、二十二條之約定，除喪失期限
      利益外，應另行給付按年息百分之十九點七計算之利息。
（二）被告另於九十三年四月一日與原告成立簡易通信貸款契約，向原告貸款二十四
      萬元，約定分二十期清償，依約每月應繳月付金新台幣一萬三千九百八十元（
      含手續費一千九百八十元），併入信用卡帳單中與信用卡消費帳款一同繳納。
      依約定條款第一條之約定，如未依約於繳款期限前繳款或未繳足月付金時，原
      告得將未繳金額之本金部分，或經原告主張視為到期之本金部分，按信用卡循
      環利率（年息百分之十九點七）計算之利息。依約定條款第四、五條之約定，
      倘為延遲繳款經原告主張暫停被告信用卡之權利時，除喪失期間利益，視同全
      部到期。查被告至民國九十三年九月二十三日止，帳款尚餘五十六萬三千四百
      五十五元未按期繳付，（含信用卡帳款金額為三十一萬二千八百零二元。簡易
      通信貸款帳款金額為二十五萬零六百五十三元），爰請求被告給付前開金額及
      其中五十三萬二千五百四十元部分自民國九十三年九月二十四日起至清償日止
      ，按年息百分之十九點七計算之利息。
（三）原告原稱台灣第一信託投資股份有限公司經變更為匯通商業銀行股份有限公司
      （以下稱匯通銀行）。嗣匯通銀行於九十一年六月三日變更為國泰商業銀行股
      份有限公司（以下稱國泰銀行），國泰銀行復於九十二年六月二十六日經財政
      部核准與世華聯合商業銀行股份有限公司（以下稱世華銀行）合併，國泰銀行
      為消滅銀行，世華銀行為存續銀行，世華銀行再於九十二年十月二十七日經經
      濟部核准更名為國泰世華商業銀行股份有限公司（以下稱國泰世華銀行），原
      國泰銀行暨原世華銀行之權利義務關係由合併後存續並更名之國泰世華銀行概
      括承受。
三、證據：提出財政部核准函、公司變更登記事項卡、信用卡消費帳款債權明細報表
    、信用卡申請書及約定條款、簡易通信貸款申請書及約定條款、信用卡系統－歷
    史帳單彙總查詢各一份為證。
乙、被告方面：
一、聲明：原告之訴駁回。
二、陳述：
    伊目前經濟困難無法清償。對原告主張之金額無意見，但請求降低利息。
    理      由
一、本件原告主張之事實，已據其提出信用卡聲請書及約定條款、簡易通信貸款申請
    書及約定條款、信用卡消費帳款債權明細報表等件（均影本）為證，復為被告所
    不否認，堪信為真實。
二、從而，原告依兩造間信用卡契約及簡易通信貸款契約之約定，請求被告給付五十
    六萬三千四百五十五元及其中五十三萬二千五百四十元自九十三年九月二十四日
    起至清償日止，按年息百分之十九點七計算之利息，為有理由，應予准許。
三、結論：
    本件原告之訴為有理由，依民事訴訟法第七十八條，判決如主文。
中　　　華　　　民　　　國　　九十三　　年　　 十一 　　月　　二十二　　日
                                   民事第二庭  法  官 吳淑惠
右為正本係照原本作成。
如對本判決上訴，須於判決送達後廿日內向本院提出上訴狀
中　　　華　　　民　　　國　　九十三　　年　　 十一 　　月　　二十二　　日
                                               書記官    劉芳菊
